【裁判字號】    89,上易,4317
【裁判日期】    890828
【裁判案由】    違反公司法
【裁判全文】
臺灣高等法院刑事判決                          八十九年度上易字第四三一七號
    上  訴  人  臺灣臺北地方法院檢察署檢察官
    被      告  甲○○
右上訴人因被告違反公司法案件，不服臺灣台北地方法院八十九年度易字第一四０四
號，中華民國八十九年八月二十八日第一審判決（聲請簡易判決處刑案號：臺灣台北
地方法院檢察署八十九年度偵字第九二０四號），提起上訴，本院判決如左：
    主  文
上訴駁回。
    理  由
一、公訴意旨略以：被告甲○○係設於台北市中山區○○○路三五巷二號一樓之飛霖
    通運倉儲股份有限公司（下稱飛霖公司）之負責人，明知該公司登記所營事業僅
    為「汽車貨櫃貨運業及以上各項有關業務之經營及投資」等業務，竟自不詳時起
    ，在台北縣汐止市○○路○段三八一之一號擅自經營登記範圍以外之汽油加油站
    業務。迄民國（下同）八十九年四月八日上午十時三十分許，在上址為台北縣政
    府建設局查獲，因認被告涉有違反公司法第十五條第三項、第一項之罪嫌云云。
二、按犯罪事實應依證據認定之，無證據不得推定其犯罪事實；又不能證明被告犯罪
    者，應諭知無罪之判決，刑事訴訟法第一百五十四條、第三百零一條第一項分別
    定有明文。訊據被告堅決否認有經營加油站業務之行為，辯稱遭查獲之油料，係
    飛霖公司為節省成本，以較低價格向富沅企業有限公司（以下簡稱富沅公司）大
    量購入，以供飛霖公司所有貨車使用，飛霖公司為掌握各車輛用油情況，所以由
    富沅公司提供油槽、加油機、計量表等供飛霖公司所有車輛加油計量使用，並非
    向富沅公司進油出售，沒有違法等語。查公訴人起訴認被告違法經營加油站業務
    ，所憑乃台北縣政府之移送函及證人（即台北縣政府建設局當日前往現場稽查之
    人員）丙○○、乙○○之證言；然台北縣政府聯合稽查取締地下加油（氣）站工
    作人員，於八十九年四月八日上午，在台北縣汐止市○○路○段三八一號之一，
    固然查獲現場有加油機具及卸油車輛，惟並無車輛在現場加油，無法證明被告所
    經營之飛霖公司有從事油品買賣等情，業據證人丙○○、乙○○到庭證述綦詳，
    並有查獲現場照片（顯示車號ＢＨ－１２７之大貨車為油罐車）在卷可參，是該
    二證人之證言不足為被告違法營業之證明，台北縣政府依據查獲現場情形函送被
    告違反公司法，亦嫌無據。而被告經營之飛霖公司登記營業項目為「汽車貨櫃貨
    運業、倉儲之經營及以上各項有關業務之經營及投資」等業務，公司因而有多輛
    大型貨櫃貨運曳引車，有飛霖公司經濟部公司執照、公司基本資料查詢（結果）
    及飛霖公司所有大型貨櫃貨運曳引車之行車執照在卷可稽，而富沅公司提供飛霖
    公司用油量即飛霖公司所有大型貨櫃曳引車輛加油數量加總量，亦有飛霖公司車
    輛加油量紀錄表（載明各次加油車輛車號、加油量）、飛霖公司車輛使用油總量
    表可佐，是被告辯稱因飛霖公司所有車輛用油需求量高，乃一次大量購入以節省
    成本，並無經營加油站業務，應堪採信。此外又查無其他證據足資證明飛霖公司
    有經營加油站業務之行為，本件不能證明被告犯罪，原審因為被告無罪之諭知，
    核無不合。公訴人上訴意旨略以本案查獲現場有益發公司車號ＢＨ—１２７之大
    貨車在現場加油，原審未加查究，且漏未訊問證人丙○○、乙○○是否在場目睹
    其他車輛進入加油，遽為無罪判決謬誤云云，經查現場車號ＢＨ—１２７之大貨
    車為油罐車，正在卸油，並無其他車輛在現場加油，有現場照片及證人丙○○、
    乙○○證言可證，已如前述，公訴人上訴意旨顯有誤會，為無理由，應予駁回其
    上訴。
據上論斷，應依刑事訴訟法第三百六十八條，判決如主文。
本案經檢察官吳國南到庭執行職務。
中      華      民      國      八十九      年    十二    月    三十    日
                              臺灣高等法院刑事第二十三庭
                                  審判長法  官  劉  靜  嫻
                                        法  官  吳      燦
                                        法  官  宋      祺
右正本證明與原本無異。
不得上訴。
                                        書記官  黃  嬿  婉
中      華      民      國       九十       年     一     月     三     日


司法院資訊處製作；財團法人民間司法改革基金會備份。
